臺灣臺中地方法院民事判決
111年度中簡字第724號
原      告  陳黃月如
            陳彥樺  

共      同
訴訟代理人  蔡素惠律師
複  代理人  梁怡珊  
被      告  蕭順淙  



            藍流邦  
上列被告因過失傷害案件（本院110年度中交簡字第1759號刑事
案件），經原告提起刑事附帶民事訴訟請求損害賠償（原審案號
本院110 年度中交簡附民字第108 號），由本院刑事庭裁定移送
前來，經於民國111 年8 月30日言詞辯論終結，本院判決如下：
      主      文
被告蕭順淙及被告藍流邦應連帶給付原告陳黃月如新臺幣1,924
元，及其中被告蕭順淙自民國110 年11月2 日起，另被告藍流邦
自民國111 年4 月1 日起，均至清償日止，按週年利率百分之5 
 計算之利息。
被告蕭順淙及被告藍流邦應連帶給付原告陳彥樺新臺幣431,719
元，及其中被告蕭順淙自民國110 年11月2 日起，另被告藍流邦
自民國111 年4 月1 日起，均至清償日止，按週年利率百分之5 
 計算之利息。
原告陳彥樺其餘之訴駁回。
本判決原告陳黃月如、陳彥樺勝訴部分得假執行。
　　  事實及理由
壹、程序事項
一、按簡易訴訟之訴狀送達後，原告不得將原訴變更或追加他訴
    ，但擴張或減縮應受判決事項之聲明者，不在此限，民事訴
    訟法第436 條第2 項、第255 條第1 項但書第3 款定有明文
    。本件原告起訴時聲明請求：㈠被告蕭順淙、藍流邦應連帶
    給付原告陳黃月如新台幣(下同)1,924元、㈡被告蕭順淙、藍
    流邦應連帶給付原告陳彥樺4,493,709元，及均自起訴狀繕
    本送達被告之翌日起至清償日止，按週年利率百分之5 計算
    之利息，嗣於民國111 年6 月14日言詞辯論期日當庭以言詞
    僅更正聲明㈡請求被告應連帶給付原告陳彥樺為2,248,651元
    及上開利息（本院卷第71頁）。本院審酌原告上開更正請求
    ，其訴訟標的及請求之原因事實與原訴仍屬相同，僅請求金
    額減少而已，核屬減縮應受判決事項之聲明，並非訴之變更
    或追加，依首揭法條規定，即無不合，應准許之。
二、被告藍流邦（下稱藍流邦）經合法通知，未於言詞辯論期日
    到場，核無民事訴訟法第386 條各款所列情形，爰依原告之
    聲請，由其一造辯論而為判決。
貳、實體事項　
一、原告二人主張：被告蕭順淙（下稱蕭順淙）於110 年2 月2 
     日上午10時42分許，無照駕駛車牌號碼000-0000號租賃小
    客貨車，沿臺中市北屯區和順路由南往北方向行駛，行經和
    順路與軍和街交岔路口時，疏未注意應遵守圓形紅色燈光號
    誌及車前狀況，隨時採取必要之安全措施等規定，即貿然駛
    入上開路口，適有原告陳彥樺騎乘車牌號碼000-000號普通
    重型機車，其後搭載另一原告陳黃月如，沿軍和街由西向東
    行駛，駛至軍和街與和順路交岔路口停等紅燈，嗣綠燈起步
    直行時，見狀閃避不及，兩車遂發生碰撞，致原告陳彥樺受
    有右側股骨閉鎖性骨折之初期照護、頭部損傷之初期照護、
    頭部未明示部位鈍傷之初期照護、頸部挫傷之初期照護、未
    明示側性膝部挫傷之初期照護等傷勢；及致原告陳黃月如受
    有頭部外傷合併硬腦膜下出血、右腳挫傷及擦傷、右手背擦
    傷等傷勢。此外，蕭順淙於事故發生時受雇於藍流邦，於執
    行職務時間，為前開侵權行為，則該侵權行為與執行職務行
    為密切相關，是僱用人之藍流邦，自應依民法第188 條規定
    ，負連帶賠償之責。為此，爰依侵權行為之法律關係，請求
    被告二人連帶賠償原告陳黃月如醫藥費用1,924 元；原告陳
    彥樺醫藥費用154,620 元、輔具4,200元、醫療耗材51,131
    元、看護費用1,123,200元、工作損失415,500元、慰撫金50
    萬元，共計2,248,651元。並聲明：㈠被告蕭順淙、藍流邦應
    連帶給付原告陳黃月如1,924元、㈡被告蕭順淙、藍流邦應連
    帶給付原告陳彥樺2,248,651元及均請求自起訴狀繕本送達
    被告二人之翌日起至清償日止，按週年利率百分之5 計算之
    利息利息。
二、被告則以：　　
  ㈠被告蕭順淙則抗辯：對於原告二人支出醫藥費用、原告陳彥
    樺支出輔具部分均不爭執，然原告陳彥樺醫療耗材費用，應
    以實際提出單據為準，另診斷證明書僅記載原告陳彥樺需看
    護期間為一個月，則其主張看護期間達17個月，實屬過長亦
    非必要，又原告陳彥樺應舉證受有不能工作之損失，再者原
    告陳彥樺請求慰撫金額亦屬過高等語。
　㈡被告藍流邦未於言詞辯論期日到場，亦未提出書狀作何聲明
    或陳述。　
三、本院得心證之理由：
　㈠按刑事訴訟判決所認定之事實，固非當然有拘束民事訴訟判
    決之效力，但民事法院調查刑事訴訟原有之證據，而斟酌其
    結果以判斷事實之真偽，並於判決內記明其得心證之理由，
    即非法所不許（最高法院67年臺上字第2674號、49年臺上字
    第929 號裁判要旨參照），是本院自得調查刑事訴訟中原有
    之證據，並斟酌其結果以判斷其事實，合先敘明。
  ㈡原告二人主張蕭順淙於前開時、地，疏未注意應遵守圓形紅
    色燈光號誌及車前狀況之規定，即貿然駛入上開路口，致原
    告陳彥樺騎乘機車並搭載另一原告陳黃月如行經該處時，不
    慎撞及被告所駕駛之車輛，原告二人因此分別受有傷勢，業
    據其提出台中慈濟醫院收據、診斷證明書、輔具統一發票、
    醫療耗材發票暨收據、看護費用收據、薪資明細表、戶籍謄
    本、在職暨請假證明書為證(附民卷第11至54頁、本院卷第4
    3頁、第79至89頁、第99頁、第111頁)，並經本院依職權調
    閱本院刑事庭110 年度中交簡字第1759號卷核閱屬實(本院
    卷第17至21頁)，亦為蕭順淙所不爭執；另藍流邦經合法通
    知，則於言詞辯論期日不到場，亦未提出準備書狀爭執，依
    此，本院依證據調查之結果，堪信前開主張為真實。
　㈢按因故意或過失，不法侵害他人之權利者，負損害賠償責任
    ；受僱人因執行職務，不法侵害他人之權利者，由僱用人與
    行為人連帶負損害賠償責任，民法第184 條第1 項前段、第
    188 條第1 項分別定有明文。因蕭順淙前揭過失致生本件事
    故，並致生原告二人因此分別受有傷勢之結果，且蕭順淙前
    揭過失與原告二人之傷勢結果間有相當因果關係，業如前述
    ，則原告二人主張被告二人應就渠等之損害負連帶侵權行為
    損害賠償之責，即屬有據。茲就原告二人請求之內容分述如
    下：
　⒈醫藥費用及輔具
　　原告二人主張因本次事故，分別支出醫藥費用1,924 元、15
    4,620 元、輔具4,200元等情，有台中慈濟醫院收據、診斷
    證明書、輔具統一發票在卷可稽(附民卷第11至25頁、本院
    卷第79至81頁)，且為被告二人所不爭執，則其請求賠償其
    支出之醫療費用及輔具，自屬可採。
　⒉醫療耗材
　　原告陳彥樺主張因蕭順淙前開過失行為，受有傷勢因而支出
    醫療耗材耗材費用51,131元(附民卷第27至43頁、本院卷第8
    3至85頁)等語。被告則辯稱該費用之主張應以實際提出單據
    為準。經查，陳彥樺所提出前開單據經核，均為照顧傷勢所
    必須，亦有前開單據附卷可考。從而，原告陳彥樺此部分之
    主張即屬有據。
　⒊看護費用
　　按當事人主張有利於己之事實者，就其事實有舉證之責任。
    但法律別有規定，或依其情形顯失公平者，不在此限。民事
    訴訟法第277條定有明文。查原告陳彥樺固提出台中慈濟醫
    院診斷證明書(附民卷第47至48頁、本院卷第87至89頁、第9
    9頁)，主張自事故當日即110年2月2日起至111年4月1日止，
    有全日看護；另自111年4月2日起至同年7月1日止，則有半
    日看護之必要，以每日2,400元、半日1,200元計算，共請求
    1,123,200元等語，惟經被告所否認，並抗辯診斷證明書僅
    記載須1個月之看護期間，逾此期間實無必要等語。經查，
    原告陳彥樺於110年2月2日經急診送至台中慈濟醫院就醫，
    且於當日入院接受開放性復位內固定手術，並於同年月6日
    出院，因骨折尚未完全癒合，須專人照護(至少半日)一個月
    等情，有台中慈濟醫院診斷證明書附卷可參（附民卷第47至
    48頁、本院卷第87至89頁、第99頁)，則原告陳彥樺主張須
    看護期間含住院期間5日及修養期間1個月，計35日，即屬可
    採；至於原告陳彥樺就請求逾此期間之部分，則未再舉證以
    佐其說，即難認可取，此外，看護費用以每日2,400元即半
    日1,200元計之，為被告所不爭執（本院卷第72頁），從而
    ，原告陳彥樺請求看護費用應以84,000元為合理(計算式：2
    400×35＝84000)；逾此部分，尚非有據。
  ⒋工作損失
　　查原告陳彥樺因傷勢，共住院5天，且出院後一個月需專人
    照顧，並於出院後又分別於110年2月10日至同年10月19日，
    共回診8次、及於111年1月11日至同年6月16日，共回診4次
    ，有診斷證明在卷可參（本院卷第99頁），則本院審酌原告
    陳彥樺所受傷勢結果，原告主張前開就醫及修養期間無法工
    作，要屬合理，則原告陳彥樺主張不能工作之期間，以47日
    為可採（計算式：5＋30＋8＋4＝47日）；另原告陳彥樺住院期
    間、需專人照顧及110年度回診8次部分，均發生於000年度
    ，共計43日；另111 年度則回診4次，對照110 年度基本薪
    資為24,000 元，換算為日薪為800元，另111年度基本薪資
    為25,250元，換算為日薪為842元，依此，原告陳彥樺主張
    受有不能工作之損失以37,768元（計算式：<800元×43日>＋<
    842元×4日>＝37768)為可採，逾此部分，尚非有據。
　⒌慰撫金
　　按慰撫金之賠償須以人格權遭遇侵害，使精神上受有痛苦為
    必要，其核給之標準固與財產上損害之計算不同，然非不可
    斟酌雙方身份資力與加害程度，及其他各種情形核定相當之
    數額（最高法院51年台上字第223 號裁判意旨參照）。查原
    告陳彥樺高中畢業、未婚，事故發生時擔任採購業務，每月
    薪資約33,000元，名下有汽機車各一筆，毋須撫養親屬；另
    蕭順淙國中畢業、未婚，以防水工程為業，目前待業中，先
    前每月收入約32,000元，名下無不動產，須扶養父親，業據
    兩造陳明在卷（本院卷第49至50頁、第72頁）。是本院審酌
    兩造之身分、地位、經濟能力及原告所受系爭傷勢等一切情
    狀，認原告陳彥樺請求被告賠償10萬元之精神慰撫金，應屬
    適當，逾此部分，尚非可取。
　⒍綜上，原告陳黃月如所受損害則為1,924 元；另原告陳彥樺
    因本件事故所受損害共431,719 元（計算式：154620 ＋4200
    ＋51131＋84000＋37768＋100000＝431719）。
  ㈣又按受僱人因執行職務，不法侵害他人之權利者，由僱用人
    與行為人連帶負損害賠償責任，民法第188條第1項前段定有
    明文。查蕭順淙自承事故發生當日係受藍流邦所僱用，而本
    件事故發生於蕭順淙執行職務過程中，且因此蕭順淙前開過
    失而侵害原告二人之權利，均已如前述，而藍流邦並未舉證
    證明其選任受僱人及監督其職務之執行，已盡相當之注意或
    縱加以相當之注意而仍不免發生損害之情事，依此，原告主
    張藍流邦應就本件損害與蕭順淙負連帶負賠償責任，即屬有
    據。
四、末按給付有確定期限者，債務人自期限屆滿時起，負遲延責
    任。給付無確定期限者，債務人於債權人得請求給付時，經
    其催告而未為給付，自受催告時起，負遲延責任。其經債權
    人起訴而送達訴狀，或依督促程序送達支付命令，或為其他
    相類之行為者，與催告有同一之效力，民法第229 條第1 項
    、第2 項定有明文。又遲延之債務，以支付金錢為標的者，
    債權人得請求依法定利率計算之遲延利息。但約定利率較高
    者，仍從其約定利率。應付利息之債務，其利率未經約定，
    亦無法律可據者，週年利率為百分之5 ，民法第233 條第1
    項、第203 條亦有明文。本件原告二人對被告二人之侵權行
    為債權，核屬無確定期限之給付，經原告二人起訴後，起訴
    狀繕本於110 年11月1 日送達蕭順淙，並於111年3月21日寄
    存送達於藍流邦，有送達證書附卷可按（附民卷第57頁、本
    院卷第39頁），其等迄未給付，當應負遲延責任。至
　　蕭順淙固抗辯未收受起訴狀等語，然本院起訴狀繕本及歷次
    開庭通知書，均已向蕭順淙之住、居所地為送達，被告蕭順
    淙並據以到庭應訊，有本院送達證書、言詞辯論筆錄附卷可
    參，則被告蕭順淙抗辯為收受起訴書，即非可採；從而被告
    蕭順淙自110 年11月2 日（附民卷第7頁），另被告藍流邦
    則自111 年4 月11日起（本院卷第39頁），均至清償日止，
    按週年利率百分之5 計算之利息，與上開規定，核無不合，
    應予准許。五、綜上所述，原告二人依民法第184 條第1 項
    前段、第188 條第1 項，請求被告二人連帶給付原告陳黃月
    1,924元、原告陳彥樺431,719元，及蕭順淙自110 年11月2 
    日起、藍流邦則自111 年4 月1 日起至清償日止，均按週年
    利率百分之5計算之法定遲延利息，為有理由，應予准許。
    逾此部分之請求，為無理由，應予駁回。
五、本判決原告勝訴部分，係適用簡易訴訟程序所為被告敗訴之
    判決，依民事訴訟法第389 條第1 項第3 款之規定，應依職
    權宣告假執行。
六、原告提起本件刑事附帶民事訴訟，而由本院刑事庭依刑事訴
    訟法第504 條第1 項規定，裁定移送前來，依同條第2 項規
    定免繳納裁判費，且於本院審理期間，亦未滋生其他訴訟必
    要費用，茲參酌臺灣高等法院暨所屬法院95年度法律座談會
    意旨，自無庸為訴訟費用負擔之諭知，併予敘明。
中　　華　　民　　國　　111 　年　　9 　　月　　 21 　日
                  臺灣臺中地方法院臺中簡易庭
                              法　官　陳航代
以上正本係照原本作成。
如不服本判決，應於送達後20日內，向本院提出上訴狀並表明上
訴理由，如於本判決宣示後送達前提起上訴者，應於判決送達後
20日內補提上訴理由書（須附繕本）。如委任律師提起上訴者，
應一併繳納上訴審裁判費。 
中　　華　　民　　國　 111　　年　　9 　　月　　21　　日
                              書記官  王梓芸